Conversation with #metareciclagem at Qua 20 Jan 2010 17:16:17 BRST on efeefe@irc.freenode.org (irc)
(17:43:15) dri: opa tarde tb
(17:45:03) efeefe: bom, vamos dar inicio entao:
(17:45:11) efeefe: 45 minutos de tolerancia ;)
(17:46:03) andreasaraiva: ok
(17:48:20) efeefe: comecando, falar rapidamente de campus party
(17:48:21) dmartins [n=dmartins@143.107.91.109] entrou na sala.
(17:48:33) efeefe: parla dalto!
(17:48:33) tatirp: bom... to indo nessa... meu tempo acabou ;)
(17:48:43) efeefe: beijo, tatirp
(17:48:45) tatirp: vou deixar aberto aqui
(17:48:48) efeefe: oquei
(17:49:01) efeefe: batendo a pauta entao
(17:49:10) efeefe: 1) campus party
(17:49:17) efeefe: 2) premio de midia livre
(17:49:22) efeefe: 3) metareciclagem em sampa
(17:49:25) efeefe: 4) encontrao
(17:49:47) efeefe: drica tambem sugeriu um tema, metarec em submidialogias, que acho que ateh se mistura com o 4), mas pode ser mais um
(17:49:52) efeefe: certo?
(17:49:56) efeefe: observacoes, falem logo
(17:50:00) andreasaraiva: ok
(17:50:09) teia_: sigamos.....
(17:50:11) dmartins: opa
(17:50:14) dmartins: salve, salve!
(17:50:19) andreasaraiva: so queria um tempo
(17:50:20) rafaeletc: na sinonia
(17:50:25) efeefe: ahm sim
(17:50:29) andreasaraiva: para a gente ver como entrelacar projetos
(17:50:40) efeefe: a andrea tambem falou que quer apresentar um projeto do ceara, vamo falar disso sim
(17:50:46) andreasaraiva: ok
(17:50:48) efeefe: entao, sem perder mais tempo: cparty
(17:50:52) andreasaraiva: sigamos, entao
(17:50:56) laranjatomate [n=laranjat@187.74.4.53] entrou na sala.
(17:51:02) efeefe: vou sair falando, quem quiser pedir a palavra levanta a mao
(17:51:06) efeefe: _o/
(17:51:09) efeefe: ok?
(17:51:10) andreasaraiva: blz
(17:51:14) teia_: :)
(17:51:36) laranjatomate: Perdi muita coisa até agora?
(17:51:46) efeefe: laranjatomate: ainda nao, soh baemos a pauta
(17:51:51) andreasaraiva: comecamos agora e FF vai falar de CP
(17:51:52) efeefe: vou comecar com cparty
(17:51:56) efeefe: cparty: esse ano a gente tah pegando bem mais leve
(17:52:12) dmartins: po, pegando leve!!! ;-)
(17:52:23) laranjatomate: Estava lá ano passado. Gostei das máquinas de arcade feitas na serra tico-tico com monitor e PC dentro. :{)
(17:52:23) dmartins: justo esse ano que vou ficar mais tempo l?!
(17:52:27) ***dri concorda que submidialogias vai em encontrões
(17:52:28) efeefe: heheh
(17:52:38) efeefe: demorou, nego
(17:52:39) efeefe: mas seguinte
(17:52:50) efeefe: esse ano a gente nao vai segurar programacao de oficinas de antemao
(17:53:17) efeefe: eu organizei com a maira o debate sobre gambiologia
(17:53:34) efeefe: a ideia eh trazer uma galera pra falar sobre gambiarra, improviso, criatividade cotidiana, etc.
(17:53:47) efeefe: tem uma galera legal que vai aparecer por lah (incluindo alg1s de voces)
(17:54:11) efeefe: tambem queriamos lancar o beta da publicacao esporadica gambiologia, mas acho que nao vai dar tempo
(17:54:32) efeefe: estavamos contando com um parceiro pra editoracao, mas ele nao vai ter tempo
(17:54:48) efeefe: de qualquer forma, o debate vai ser bom e vai gerar material pra publciacao sair nos meses seguintes
(17:55:11) efeefe: se pans vamos lancar um desafio pra designers assumirem a funcao
(17:55:28) efeefe: aih tambem tem (na real, um pouco antes no mesmo dia) o lancamento dos micrometragens
(17:55:37) efeefe: teia, tah por dentro disso?
(17:55:45) teia_: sim.....
(17:55:56) andreasaraiva: legal
(17:55:57) teia_: os videos ja estão no youtube- são 3
(17:55:59) efeefe: conta mais ai?
(17:56:19) teia_: perifericos -  realizados pela Lu, marcelo e com edição do guilherme
(17:56:41) teia_: crei q a intenção é termos os micrometragens acompanhando esse processo do mutirão tb.....
(17:56:55) efeefe: sim, faz parte do esforzo editorial
(17:57:11) teia_: exato....
(17:57:33) efeefe: alem disso, jah que vai ter um bando de aliadxs colando na cparty, quero reservar de novo um monte de lugares juntos pra gente
(17:57:47) teia_: nucleo de criação e produção,.... creio q esses encontros vão dar uma força a mais pra gente deixar essas produções + frequentes e diversificadas
(17:57:56) efeefe: vale
(17:57:58) dasilvaorg [n=Webuser@189.71.50.147] entrou na sala.
(17:58:03) efeefe: nao vamos ter uma bancada separada pra oficinas dessa vez, mas de qualquer forma podemos juntar nossos lugares
(17:58:12) dasilvaorg: opa, demorei mas cheguei
(17:58:16) dasilvaorg: j? t? acabando?
(17:58:31) efeefe: nao pedimos autorizacao pra isso, mas vou de novo colar lah um dia antes com uma cordinha, cercar um monte de lugares e fincar uma bandeira metarecicleira
(17:58:50) efeefe: nao tenho bandeira, se alguem quiser montar eu aceito .)
(17:58:57) mbraz: a bandeira e'  fundamental!
(17:59:11) teia_: talvez nos proprios debates ja role naturalmente uma roda metarecicleira.....
(17:59:11) efeefe: a historia eh a gente ter nosso canto por lah, pra poder fazer oficians e intercambios espontaneos
(17:59:18) efeefe: entre a gente, ou chamando galera que apareca na hora
(17:59:23) efeefe: teia_: isso
(17:59:54) teia_: acho importante a gente chamar as pessoas lá.... q não são da rede pra essas rodas
(17:59:57) efeefe: soh nao quis ter o compromisso de dar oficina, porque acaba mudando muito a dinamica, tira o foco do nosso encontro e migra a atencao pra gente que vem de fora que nem sempre tem sintonia
(17:59:59) rafaeletc: eu tenho uns metros quadrados de chita aqui
(18:00:10) rafaeletc: da pra construir a bandeira no primeiro dia, coletivamente
(18:00:15) mbraz: dasilvaorg: comecinho de conversa ...
(18:00:26) teia_: eu ajuda na produção da bandeira
(18:00:27) dasilvaorg: blz
(18:00:33) mbraz: boa, etc
(18:00:34) dasilvaorg: pronto
(18:00:38) efeefe: acho que outro movimento interessante que rola esse ano no lance de micrometragens e gambiologia foi que consegui sair da area de inclusao digital
(18:00:42) dasilvaorg: teia e rafael s?o os bandeirosos
(18:00:52) teia_: :)
(18:00:55) dasilvaorg: marcam encontro na v?spera pra fazer, que tal?
(18:01:00) rafaeletc: tá separado, tenho cola spray tb, se quser levar retalhos pra gente cmontar um mosaico com o simbolo metarec
(18:01:01) efeefe: acho que a gente de certa forma jah conseguiu passar a mensagem pra galera de inclusao digital
(18:01:19) efeefe: entrar pra area de design acho que tambem faz a gente mudar um pouco o discurso, e isso pode ser bom
(18:01:23) teia_: vou levar retalhos tb, alem de agulhas
(18:01:57) efeefe: rafaeletc: teia_ acho uma boa a gente fazer a bandeira coletivamente. mas de qualquer forma, tem que ter uma temporaria antes das pessoas chegarem, pra saberem onde montar seus lugares
(18:01:59) teia_: sim, tb aposto muito na diversidade de ações, além inclusão.... videos e mobilidade, aleḿ do design
(18:02:06) dasilvaorg: ? um desafio essa mudan?a n? efe?
(18:02:15) dasilvaorg: mas parece brincadeira boa.
(18:02:22) efeefe: dasilvaorg: acho que a gente tah no caminho
(18:02:30) efeefe: dasilvaorg: nao use acentos, pfavor
(18:02:30) dasilvaorg: design sempre me assusta. hehe
(18:02:36) dasilvaorg: certo
(18:02:42) efeefe: design tem muitos desdobramentos interessantes
(18:02:47) teia_: efe: posso improvisar uma bandeira em casa e levar......
(18:02:56) rafaeletc: interessante levar o papo pra área de design
(18:03:01) efeefe: nao soh na producao industrial, mas tambem no lance de a gente trazer uma perspectiva inversa, de levar o design pras pontas
(18:03:02) teia_: e a gente faz no coletivamente aí......
(18:03:06) efeefe: criatividade cotidiana
(18:03:11) efeefe: escrevi sobre isso ;)
(18:03:30) rafaeletc: inclusão digital é um termo muito aristocratico
(18:03:43) andreasaraiva: rs
(18:03:43) efeefe: alguem aqui vai pro FSM?
(18:03:49) andreasaraiva: eu vou
(18:03:50) dasilvaorg: bem, o que ha pra definir ainda entao?
(18:04:02) andreasaraiva: antes vou pro feirao internacional de ecosol
(18:04:11) rafaeletc: fazem a exclusão pra depois criar PP de inclusão
(18:04:20) andreasaraiva: e acho que ainda vai dar tempo pegar o ultimo dia de CP
(18:04:37) rafaeletc: e o crossover CP/FSM?
(18:04:38) efeefe: andreasaraiva: dar a volta no brasil nessa quinzena, hein?
(18:04:45) efeefe: rafaeletc: isso que eu ia falar
(18:04:57) efeefe: a lelex tah querendo fazer algum cruzamento de chat + stream
(18:05:20) efeefe: tambem tem um amigo colombiano, o alejo, que quer fazer alguma coisa
(18:05:24) efeefe: a gente precisava definir uma data
(18:05:27) rafaeletc: efeefe: eu tenho um app em java aqui que da pra integrar tudo isso numa plataforma
(18:05:32) efeefe: acho legal fazer isso no dia seguinte
(18:05:44) dasilvaorg: 29
(18:05:48) efeefe: rafaeletc: tah facil de usar?
(18:06:05) efeefe: 29 de manha tem encontro de midialivrismo, mas se pans aa tarde
(18:06:09) efeefe: que ces acham?
(18:06:14) andreasaraiva: vai acontecer muita coisa no FSM e em lugares distintos...isso pode ser um problema
(18:06:16) rafaeletc: efeefe: ta aqui no note, mas ele é facil de instalar
(18:06:36) efeefe: bom,em ultimo caso a gente usa irc como for, e gera um stream direto
(18:06:48) andreasaraiva: Posso transmitir do celular
(18:06:54) andreasaraiva: via Qik
(18:06:57) efeefe: legal
(18:07:10) efeefe: de qualquer forma, precisamos de mais gente pra decidir isso
(18:07:24) efeefe: vamos sugerir dia 29 a tarde e continuar a conversa pela lista?
(18:07:30) pixel [n=pixel@200-171-88-98.dsl.telesp.net.br] entrou na sala.
(18:07:34) efeefe: legal envolver a lelex, e tambem vou falar com o alejo
(18:07:35) andreasaraiva: seria legal se lelex tivesse aqui pq temos que ver a infra e tals
(18:07:46) efeefe: lelex tah ocupada agora, falei com ela
(18:07:48) mbraz: falando em streaming ... :)
(18:07:56) pixel: 8)
(18:07:57) efeefe: fala, homem pequeno
(18:08:08) teia_: isso seria somente a "transmissão das conversas" ou terial alguma intervenção planejada?
(18:08:23) andreasaraiva: pois eh, teia
(18:08:29) andreasaraiva: intera??o ainda h problema
(18:08:36) efeefe: acho que soh o cruzamento jah eh uma acao em si
(18:08:36) andreasaraiva: talvez videoconferencia
(18:08:52) mbraz: duas coisas bem diferentes se cruzando, ne'?
(18:08:55) teia_: certo.....
(18:09:01) efeefe: videoconferencia jah eh dificil em ambientes silenciosos e organizados
(18:09:09) efeefe: cparty e fsm acho bem caoticos pra isso
(18:09:13) andreasaraiva: sim, certamente, F
(18:09:22) efeefe: o video eh mais pela sensacao de compartilhar espaco
(18:09:29) efeefe: acho importante centrar  lance no chat
(18:09:38) dmartins: o lance ? que dava para compartilhar redes tb
(18:09:40) teia_: é.... caos babelico , mesmo....
(18:09:41) andreasaraiva: e escolher uma ancora
(18:09:44) efeefe: jah falei tudo que queria de cparty
(18:09:50) efeefe: dmartins: compartilhar redes como?
(18:09:54) andreasaraiva: tipo, o debate vai ser do CP pro FSM ou o contrario
(18:10:06) efeefe: andreasaraiva: acho que as duas coisas
(18:10:17) efeefe: mas precisa alguem no fsm que faca a funcao
(18:10:23) efeefe: antes, vamos bater as datas
(18:10:33) efeefe: sugestao eh 29 a tarde
(18:10:35) dmartins: ;-) esse lance dentro do CP tem muito a ver com as conversas que vamos ter por l?
(18:10:39) dmartins: e como iremos documentar isso tb
(18:10:43) efeefe: nao usa acentos
(18:11:12) dmartins: acho que ai tem alguns pontos que valeriam como compartilhamento e construcao nossa
(18:11:12) andreasaraiva: a programacao do FSM comeca dia 25
(18:11:18) efeefe: si
(18:11:28) dmartins: do que ta sendo feito no evento, com quem ta sendo feito
(18:11:37) dmartins: tem uma narrativa sendo construida ai
(18:11:39) efeefe: dmartins: mas como tu ve essa troca?
(18:11:43) dmartins: que da para brincar nas formas
(18:11:44) teia_: dalton: isso seria + como resultados dessas conversas??
(18:11:47) efeefe: digo, em termos de estrutura logica
(18:11:52) dmartins: resulta e processos
(18:11:57) efeefe: acho que essa intencao eh clara
(18:12:02) dmartins: sim
(18:12:04) efeefe: juntar as narrativas
(18:12:14) dmartins: mas, o lance eh que isso sempre fica caotico pra karamba e dificil de recuperar depois
(18:12:17) dmartins: claro que eh isso mesmo
(18:12:21) efeefe: de um modo geral, os microblogs vao ser ainda mais importantes esse ano
(18:12:21) dmartins: somos caoticos, ainda bem
(18:12:26) dmartins: sim
(18:12:32) dmartins: mas, tem um lance de producao de uma sintese
(18:12:39) dmartins: que carregue forca do encontro
(18:12:45) efeefe: a gente pode usar pra cada um desses momentos uma tag
(18:12:51) dmartins: que pode ser uma imagem que vire mandala para o resto
(18:12:56) dmartins: pode ser
(18:12:57) efeefe:  #micrometragens, #gambiologia
(18:13:02) dmartins: eu to afim de ir mapeando isso
(18:13:05) efeefe: e a geral #metareciclagem ou #metarec pra todo o resto
(18:13:06) dmartins: a producao metarec
(18:13:08) efeefe: legal
(18:13:09) efeefe: demorou
(18:13:11) andreasaraiva: #gambiologia acho lindo
(18:13:12) dmartins: e ir construindo esse lance
(18:13:21) dmartins: visualmente ao longo dos dias
(18:13:23) efeefe: andreasaraiva: ;)
(18:13:24) dri: dmartins ce pensou em algum ferramenta específica?
(18:13:37) dmartins: para isso seria legal sacar como cada um ta afim de documentar seu cadinho
(18:13:43) dri: pq acho que o waves é perfeito pra esse tipo de interação....
(18:13:44) dmartins: pensei sim, dri
(18:13:44) teia_: então, em principio, a ferramenta é a tag?
(18:13:44) efeefe: http://rede.metareciclagem.org/aggregator/categories/6
(18:13:48) dmartins: usar visone
(18:13:56) efeefe: dri: waves eh legal, mas sei lah
(18:13:59) dmartins: a tag eh uma forma, a mais facil de agregar
(18:13:59) dri: ahm podecrer
(18:14:02) efeefe: mais de mes que eu nao entro
(18:14:10) dmartins: mas, tem as conversas presenciais que rola
(18:14:20) andreasaraiva: eu tenho uma pauta bem definida que eh "socioeceonomia da cultura", irei percorrer o debates que tenham essa tematica
(18:14:25) dri: eu tb, mas eh bom de usar com tipo 20 pessoas ao mesmo tempo
(18:14:37) efeefe: dri: legal, podemos tentar
(18:14:48) efeefe: dmartins: mas tu fala de mapear a posteriori, nao?
(18:14:49) dri: fica como alternativa
(18:14:52) dmartins: waves eh massa tb dri
(18:14:57) dmartins: nao, durante
(18:15:11) dmartins: vai se compondo com cada encontro na bancada
(18:15:16) efeefe: saquei
(18:15:20) dasilvaorg: durante eh O barato!
(18:15:22) dmartins: com cada producao que vai se linkando com cada metarec que vai chegando
(18:15:26) dmartins: pode crer!
(18:15:29) andreasaraiva: hum
(18:15:38) efeefe: mas aih precisa de alguem transcrevendo, anotando, acompanhado sempre,  neh?
(18:15:57) hd [n=hd@143.107.91.109] entrou na sala.
(18:15:59) andreasaraiva: a tal da sistematiza?ao/documentacao
(18:16:01) dmartins: nao
(18:16:12) efeefe: como funciona isso entao?
(18:16:12) dmartins: a gente deixa um lance, meio mural... oficina de cadernos, lembra?
(18:16:13) teia_: isso é fundamental.... tem alguem de plantão nessa documentação?
(18:16:19) dmartins: e cada um vai marcando quando chega
(18:16:27) rasevero saiu da sala (quit: ).
(18:16:31) dmartins: nos intervalos, eu vou documentando isso, mapeando e jogando online
(18:16:53) efeefe: dmartins: mas aih tu tah pressupondo que vai rolar algum tipo de oficina, neh?
(18:16:58) dmartins: nao
(18:17:02) dmartins: so papo
(18:17:05) efeefe: saquei
(18:17:06) dmartins: quem quiser vai marcando
(18:17:12) dmartins: quem num quiser, tudo bem
(18:17:13) efeefe: ano passado eu cobri a bancada com papel kraft
(18:17:16) efeefe: podia rolar de novo isso
(18:17:16) dmartins: o lance num eh precisao, eh tesao
(18:17:20) efeefe: e a propria mesa virar documentacao
(18:17:20) dmartins: podia
(18:17:24) dmartins: exato!
(18:17:35) dmartins: e a gente vai brincando com esses registros e com essas documentacoes
(18:17:36) efeefe: uma das propostas ser chegar no ultimo dia com ela recheada de anotacoes
(18:17:39) efeefe: boua
(18:17:41) dmartins: gerando o meme CP 2010
(18:17:46) dasilvaorg: a bancada coberta de papel e tinha um lance onde a gente colava os post its
(18:17:46) dmartins: que vira uma imagem no final
(18:17:55) dmartins: das conexoes mutantes/mutaveis
(18:17:59) efeefe: dasilvaorg: isso era o mural da programacao
(18:18:00) teia_: e tinha um rola desse papel no chão tb.....
(18:18:06) dasilvaorg: isso
(18:18:22) dasilvaorg: ta ficando bunito
(18:18:23) efeefe: o rolo eu esqueci no forum de cultura digital, depois que a gente fez o painel salve @dpadua
(18:18:50) efeefe: legal, entao essa semana vou providenciar o rolo de kraft, os post-its e a bandeira temporaria
(18:19:01) teia_: :) legal.....
(18:19:04) dasilvaorg: vou deixar vcs nessa conversa ai
(18:19:16) dasilvaorg: se houver algo que eu possa fazer daqui digam
(18:19:19) dmartins: isso, os metarecs que estiverem afim, vao tagueando e vamos puxando isso tb
(18:19:19) dasilvaorg: abracos
(18:19:20) efeefe: ok
(18:19:30) efeefe: pra mim jah encerrou conversa cparty e fsm por enquanto
(18:19:33) efeefe: mais alguem?
(18:19:35) efeefe: ou vamos adiante?
(18:19:41) teia_: sigamos
(18:20:07) andreasaraiva: vamos ver com Lelex a conexao e tals no CP
(18:20:09) andreasaraiva: ops
(18:20:11) efeefe: isso
(18:20:11) andreasaraiva: no FSM
(18:20:16) dasilvaorg saiu da sala (quit: "Closed his browser").
(18:20:29) andreasaraiva: uma coisa
(18:20:39) andreasaraiva: o dialogo interplanetario eh de 26 a 28
(18:20:50) efeefe: sim?
(18:21:13) andreasaraiva: a transmissao do CP seria dia 29?
(18:21:13) hd: dialogo interplanetario?
(18:21:34) andreasaraiva: eh, ta na lista o convite
(18:21:37) efeefe: andreasaraiva: pensei em marcar a troca de streams no 29 porque eh depois do lance
(18:22:39) andreasaraiva: ok, entao sigamos
(18:22:58) efeefe: entao
(18:22:59) efeefe: 2)
(18:23:01) efeefe: premio de midia livre
(18:23:16) efeefe: demorou, mas devemos comecar logo mais a andar com as coisas
(18:23:41) teia_: tem novidades, efe?
(18:23:42) efeefe: nao tenho muito mais pra contar por enquanto, alem de dizer o que a galera conseguiu antecipar nos ultimos meses, mesmo sem ter saido a grana
(18:23:46) wundo [n=fabiano@drupal.org/user/25523/view] entrou na sala.
(18:23:58) rafaeletc: sai a infra nova nesse semestre?
(18:24:06) efeefe: teia_: o ike disse que o agente cidadao conseguiu resolver as burocras pra receber os recursos
(18:24:47) mbraz saiu da sala (quit: Read error: 60 (Operation timed out)).
(18:25:42) teia_: legal, efe.... independentemente disso, acho q o q ja ta sendo feito, pode crescer pros varios lados :)
(18:25:43) efeefe: entao em breve vai sair uma reorganizacao grande do site
(18:25:52) efeefe: por enquanto, o site foi migrado pro drupal 6
(18:26:07) efeefe: e tah sendo elaborada uma propsota de interface mais facil de entender e interagir
(18:26:34) efeefe: o lance eh justamente a gente usar o site mais como ferramenta de articulacao de ideias e projetos, mais facil pra recem-chegadxs
(18:26:42) rafaeletc: eu perdi minha senha do site e o form pra recuperar não ta funfando
(18:26:47) efeefe: alem disso tem o mutirao da gambiarra e o monte de coisas rolando por ali
(18:26:56) efeefe: rafaeletc: me manda por email teu usuario que eu crio a senha nova
(18:27:15) efeefe: durante a cpartym quero fazer uma caça de bugs 
(18:27:35) teia_: podemos fazer uma força tarefa pra caçar esses bugs no site
(18:27:47) efeefe: teia_: a ideia eh essa
(18:27:51) efeefe: eh uma das coisas que quero fazer
(18:27:56) rafaeletc: efeefe: acho que a demanda do site é mais problema de usuarix do que da infra
(18:27:57) mbraz [n=chatzill@200.150.181.158] entrou na sala.
(18:27:59) efeefe: o mutirao tambem tah ativo
(18:28:15) rafaeletc: efeefe: eu não tenho por pratica documentar o que faço, me viro na minha desorganização
(18:28:20) Hudson_ [n=Hudson@201-13-220-114.dial-up.telesp.net.br] entrou na sala.
(18:28:26) efeefe: rafaeletc: mas o site ta confuso
(18:28:29) mbraz: caih... voltei
(18:28:31) teia_: sim, creio q podemos dar uma força a mais pro site do mutirão tb.....
(18:28:31) rafaeletc: mas um intensivo de caça aos bugs é bem vindo
(18:28:39) efeefe: mesmo quem costuma documentar e quer documentar nao sabe bem por onde comecar lah
(18:28:43) efeefe: rolou uma reorganizacao do site do mutirao, que ainda precisa terminar
(18:28:44) Hudson_: boa tarde amigxs, desculpa a demora
(18:29:02) rafaeletc: podemos criar um how to do site tb nesse encontro
(18:29:03) efeefe: o mutirao tambem fez as blogagens coletivas que viraram o primeiro mutsaz
(18:29:07) rafaeletc: juntando a duvida da galera
(18:29:10) efeefe: devemos fazer outra blogagem coletiva dentro da cparty, acho
(18:29:20) efeefe: tambem estamos organizando a publicacao sobre gambiologia
(18:29:29) efeefe: e na sequencia jah devem vir pelo menos mais duas
(18:29:39) efeefe: jah to coletando material pra uma chamada mutirologia
(18:29:50) rafaeletc: documentação sobre a infra do site
(18:29:50) efeefe: sobre redes, colaboracao e afins
(18:29:59) efeefe: rafaeletc: com certeza
(18:30:11) efeefe: a gente comecou a fazer isso, mas parou
(18:30:11) efeefe: http://rede.metareciclagem.org/wiki/ComoUsar
(18:30:26) efeefe: tem que ser ilustrado, com videos e tudo mais
(18:30:27) efeefe: tah nos planos
(18:30:39) efeefe: agora vai comecar mesmo
(18:30:53) teia_: eu gostaria muito de juntar umas experiencias nessas proximas publicações: QR interagindo com video e celular......
(18:31:26) efeefe: teia_: boa
(18:31:29) rafaeletc: teia_: o correio brasiliense tá usando qr code a rodo no caderno de informatica
(18:31:39) efeefe: a terceira vertente do premio de midia livre acho que merece uma conversa em si
(18:31:42) efeefe: microreciclagem
(18:31:48) mbraz: explica melhor aih
(18:31:50) efeefe: que to pensando em fundir com metarecursos
(18:31:55) teia_: quem quiser podemos usar a campus como um lab de experimentações em realidade aumentada tb.....
(18:32:01) Hudson_: efeefe: posso ajudar nos videos como usar o site
(18:32:04) mbraz: ahh
(18:32:06) efeefe: teia_: podemos, sim
(18:32:40) efeefe: Hudson_: legal, vou pedir tua ajuda. os videos vao ser a ultima coisa, soh depois que a interface estiver 100%
(18:32:45) teia_: :) legal....
(18:33:05) efeefe: microreciclagem, pra quem nao sabe
(18:33:09) efeefe: http://rede.metareciclagem.org/wiki/MicroReciclagem
(18:33:19) efeefe: isso vai precisar de uma reuniao em si quando for comecar
(18:33:34) Hudson_: acessando e lendo
(18:33:49) teia_: acho q podemos fazer essa chamada no site da meta daqui a pouco e na lista tb
(18:33:54) efeefe: em resumo, sobre o premio de midia livre: ateh agora, nem comecamos a trampar. a partir de fevereiro as coisas mudam.
(18:34:39) hd: sure?
(18:34:58) rafaeletc: até fevereiro eu to num hiato sem saber os resultados dos vestibulares
(18:35:02) efeefe: hd: ou nao ;)
(18:35:24) rafaeletc: mas tenho contrato de trampo até julho aqui em sampa
(18:35:25) hd: hehehe
(18:35:51) efeefe: duvidas, comentarios sobre midia livre?
(18:36:23) teia_: acho q a gente tá caminhando.... bola pra frente.....
(18:37:00) efeefe: 3) metareciclagem em sampa
(18:37:09) efeefe: falta gente pra conversar sobre isso
(18:37:24) efeefe: pixel queria dizer alguma coisa, acredito
(18:38:17) dmartins: que ta rolando de metarec em sampa?
(18:38:33) efeefe: pouca coisa
(18:38:40) efeefe: metaprojeto segue firme, neh
(18:38:48) hd: total
(18:38:51) efeefe: ou pelo menos pouca coisa que se chama de metareciclagem
(18:39:18) efeefe: eu acho que era legal fazer um encontro mensal de metarex
(18:39:36) efeefe: naquela thread sobre a cparty, um monte de gente ofereceu lugares pra fazer coisas
(18:39:41) NarfligiX [n=narfligi@201009224147.user.veloxzone.com.br] entrou na sala.
(18:39:43) efeefe: o proprio metaprojeto
(18:39:44) Hudson_: se poss?vel em final de semana
(18:39:52) efeefe: a casa de cultura digital
(18:39:56) efeefe: o lab do palm
(18:39:59) efeefe: a casa de sei lah quem
(18:40:12) efeefe: acho que era legal que a galera se reunisse de vez em quando
(18:40:17) efeefe: mas eu nao vou organizar isso
(18:40:28) rafaeletc: eu acho bacana, pq as teorias estão carentes de práticas
(18:41:17) efeefe: rafaeletc: nem sei se eh isso
(18:41:23) hd: acho q as praticas estao pouco compartilhadas
(18:41:25) efeefe: acho que falta eh articulacao da rede em si
(18:41:27) andreasaraiva: o ideal era que os encontros fossem mensais e rizomáticos...no ṕais inteiro
(18:41:28) efeefe: hd: isso
(18:41:38) rafaeletc: falta um pouco de brincadeira
(18:41:38) efeefe: pois eh
(18:41:47) efeefe: alguem podia organizar isso em sampa
(18:41:49) efeefe: pra compartikhar
(18:41:52) efeefe: criar espaco comum
(18:42:00) hd: o site?
(18:42:06) efeefe: o site eh pouco
(18:42:15) hd: melhor q nada
(18:42:19) efeefe: sim
(18:42:21) efeefe: isso tah nos planos
(18:42:32) efeefe: mas tem a coisa do espaço que faz diferenca
(18:42:38) rafaeletc: no tocante presencial acho que é se apropriar das ofertas: casa de cultura digital, parque da juventude
(18:43:00) mbraz: sim ...
(18:43:10) hd: outros espaços tb
(18:43:14) rafaeletc: qual o horário de funcionamento do parque?
(18:43:18) dmartins: vale se apropriar e criar campos de pesquisa em parceria
(18:43:22) dmartins: acho que isso puxa o resto
(18:43:26) efeefe: sim
(18:43:28) dmartins: pq encontro por encontro, fica meio vazio
(18:43:33) efeefe: o guima tava com umas ideias interessantes
(18:43:40) dmartins: tipo, eu quero trampar com mapas, redes e imagens
(18:43:44) efeefe: dmartins: o encontro em si eh importante tambem
(18:43:47) dmartins: se alguem estiver afim de brincar com isso
(18:43:47) efeefe: nem tudo eh objetividade
(18:43:52) dmartins: rola a gente se ver e brincar
(18:43:55) hd: acho q deviamos ter algumas propostas de oficinas
(18:43:55) efeefe: reconhecer-se nx outrx eh parte do lance tambem
(18:43:59) teia_: sim, isso seria fonte alegre pra juntar + pessoas e experiencias
(18:44:02) dmartins: encontro em si eh importante, claro
(18:44:08) dmartins: mas, o foco do encontro te motiva ir
(18:44:11) dmartins: muitas vezes
(18:44:17) efeefe: sim
(18:44:18) efeefe: concordo
(18:44:20) efeefe: acho que isso pode ser uma conversa na semana que vem, inclusive
(18:44:26) dmartins: eh a diferenca entre ir no campus party e na plenaria da ujs... ;-)
(18:44:34) efeefe: haha
(18:44:49) laranjatomate: :{o
(18:44:50) efeefe: mas enfim, sem propostas por enquanto
(18:44:57) efeefe: vamo tentar conversar sobre isso semana que vem
(18:45:09) dmartins: sim
(18:45:09) laranjatomate: Jà participei um pouco da UNE tantando levar o soft livre para pauta.
(18:45:09) dmartins: eu afim de mapear as pesquisas da rede
(18:45:15) rafaeletc: eu participei ano passado de um co:laboratorio
(18:45:24) dmartins: e fazer encontros a partir de quem ta afim de pesquisar mapeamentos... heheheheehe
(18:45:36) dmartins: processing e por ai vai...
(18:45:43) rafaeletc: aquele formato que a galera levou por uns tempos no ccsp é muito bacana
(18:46:26) teia_: sim, era bacana mesmo
(18:46:28) efeefe: enfim, vamos pensar em alguma coisa semana que vem
(18:46:47) rafaeletc: qnd agente se apropria esse formato se torna plural
(18:46:50) teia_: estímulos estão aí pros encontros!
(18:47:13) andreasaraiva: acho importante discutir a metodologia de trabalho, somos muito dispersos
(18:47:23) Hudson_: e ? isto que precisamos para n?o desanimar.....aprendizagem colaborativo
(18:47:35) andreasaraiva: reuni?es virtauis sistem?ticas, mecanismos de autoorganiza??o
(18:47:47) andreasaraiva: um planejamento b?sico das acoes
(18:47:47) rafaeletc: hehe, metodologia é uma coisa que passa longe de mim
(18:47:50) efeefe: andreasaraiva: eu tambem topo fazer uma vez por mes aqui no irc
(18:48:00) efeefe: rafaeletc: documentacao pode ser de varias formas
(18:48:02) efeefe: ateh twitter
(18:48:52) rafaeletc: efeefe: sem duvidas, um foto do aparato com um breve descricao me leva a imaginar tantas coisas
(18:48:52) efeefe: enfim
(18:49:02) efeefe: adiante?
(18:49:06) efeefe: algo mais sobre encontros em sampa?
(18:49:07) andreasaraiva: ok
(18:49:26) andreasaraiva: outra coisa que ocorreu agora
(18:49:28) teia_: >> ok
(18:49:31) efeefe: diga
(18:49:31) rafaeletc: opa, uma infra pra galera durmir terei disponivel a partir de fevereiro na bela vista
(18:49:33) andreasaraiva: haver? a teia aqui no Ce
(18:49:54) efeefe: andreasaraiva: daqui a pouco tem a conversa sobre proximos encontroes
(18:50:01) andreasaraiva: teria que ver quais laboratorio de metaRec s?o pontos de cultura
(18:50:03) efeefe: vamo deixar pra conversar sobre a teia junto?
(18:50:09) andreasaraiva: ok
(18:50:25) efeefe: na real seria o proximo tema, mas a dri pediu pra esperar uns 10 minutos
(18:50:27) andreasaraiva: sigamos
(18:50:31) rafaeletc: qual o proximo topico?
(18:50:33) andreasaraiva: blz
(18:50:36) efeefe: podes falar, andreasaraiva, sobre o projeto no ceara?
(18:51:54) sollid [n=sollid@189.79.80.133] entrou na sala.
(18:51:56) andreasaraiva: fomos convidados pela prefeitura de um municipio pra fazer uma oficinas de mateRec
(18:52:04) sollid mudou o seu nome para liquuid
(18:52:29) efeefe: liquuid: derreteu com o calor?
(18:52:42) liquuid: hehe
(18:52:49) andreasaraiva: de fato a questao eh bem maior. fazemos parte de um GT de e-lixo que contempla varios setores a ideia eh crair um sistema de gestao de ersiduos tecnologicos
(18:52:50) efeefe: andreasaraiva: desculpe, continue
(18:53:05) andreasaraiva: o cara pirou no nosso laboratorio e nos encomendou projetos
(18:53:25) andreasaraiva: que trabalhem com energias renovaveis a partir de lixo
(18:53:26) efeefe: andreasaraiva: onde eh "nosso laboratorio"?
(18:53:42) andreasaraiva: nosso laboratorio: ceara em foco: antenas e raizes
(18:54:04) andreasaraiva: mostramos pra eles alguns dos videos (postados no mais das vezes na lista)
(18:54:20) andreasaraiva: e que ele se interessou em investir em desenvolvimento
(18:54:29) andreasaraiva: entao
(18:54:37) efeefe: legal
(18:54:41) andreasaraiva: temos possibilidade de trazer pessoas
(18:54:55) andreasaraiva: fazer prot?tipos
(18:55:05) andreasaraiva: sendo que ele quer que tenha resultados praticos
(18:55:26) andreasaraiva: o que quero marcar com quem se interessar
(18:55:26) efeefe: energias renovaveis, dizes geradores, etc?
(18:55:34) rafaeletc: resultados práticos de uma maneira vaga ou obejtiva?
(18:55:37) andreasaraiva: isso, geradores de energias limpas
(18:55:43) andreasaraiva: e outros prot?tipos mais
(18:55:50) andreasaraiva: que a gente possa sugerir
(18:55:52) andreasaraiva: entao
(18:56:01) efeefe: beeem doido isso
(18:56:06) regi_: aqui no ceara tem muito desenvolvimento de energia eolica
(18:56:18) andreasaraiva: tamos propondo uma reuni?o virtual para apresentar a proposta e bver quem tah disposto a entrar
(18:56:34) andreasaraiva: isso, regi..e?lica e solar
(18:56:40) efeefe: legal
(18:56:40) regi_: o munivipio em questao eh Taua, no sertao
(18:57:00) efeefe: nao sei quanto a entrar, mas eu quero acompanhar isso
(18:57:03) teia_: mesmo sem ter experiencia tecnica na área, topo participar da reunião....  :)
(18:57:06) efeefe: documenta!!!!! ;)
(18:57:13) teia_: eu tb......
(18:57:17) laranjatomate: Dá para aproveitar o lixo também par produzir energia. Fermentação anaeróbica produz metano, que pode ser queimado em turbinas ou motores de combustão interna.
(18:57:20) andreasaraiva: na reuni?o vamos usar o "dim-Dim" que ? uma ferramenta de conferencia online e que da pra mostrar slaide
(18:57:28) andreasaraiva: e conversar com ate 20 pessoas
(18:57:34) efeefe: ok
(18:57:39) efeefe: jah tem data?
(18:57:50) andreasaraiva: a ferramenta eh essa: http://webmeeting.dimdim.com
(18:57:58) andreasaraiva: entao a data seria pra gente tirar daqui
(18:58:02) efeefe: conheço
(18:58:13) efeefe: pos-cp?
(18:58:17) andreasaraiva: isso
(18:58:23) andreasaraiva: antes do carnaval
(18:58:32) andreasaraiva: pois o secretario l? tem pressa
(18:58:48) andreasaraiva: primeira quinzena de fevereiro me parece ideal
(18:58:53) andreasaraiva: ou semana
(18:59:19) efeefe: ok
(18:59:31) rafaeletc: que bacana hein, eu conheço uma galera da juventude ae no ceará
(18:59:33) andreasaraiva: teia, vc tem varios experimentos interessantes....
(18:59:45) andreasaraiva: lagal rafael
(18:59:50) efeefe: andreasaraiva: sugira uma data, a galera responde
(18:59:51) andreasaraiva: outra coisa, por fim
(19:00:07) teia_: tô a disposição pra novas experimentações, mesmo on line.....
(19:00:12) andreasaraiva: data: dia 04 de fevereiro?
(19:00:16) andreasaraiva: mesmo horario de hj
(19:00:34) andreasaraiva: regi?
(19:00:59) regi_: pra mim ta bom
(19:01:07) rafaeletc: andreasaraiva: bacana
(19:01:12) regi_: ateh la organizo tudo num wiki
(19:01:33) efeefe: roquenrou
(19:01:39) teia_: ja tem end, regi?
(19:01:39) efeefe: jah tem esporo ou conectaz no site?
(19:01:53) andreasaraiva: ainda nao
(19:01:58) andreasaraiva: tamos bem fracos nisso
(19:02:12) andreasaraiva: enfim
(19:02:17) efeefe: ok
(19:02:22) efeefe: 4 de fevereiro
(19:02:23) efeefe: to dentro
(19:02:25) regi_: tem esse que ta em organizacao: http://tecnologialivre.wikispaces.com/
(19:02:31) andreasaraiva: isso
(19:02:39) andreasaraiva: deem uma olhada la
(19:02:44) andreasaraiva: tem muita coisa documentada
(19:02:50) andreasaraiva: projetos e tals
(19:03:08) andreasaraiva: e espaco enorme pra fazer acontecer
(19:03:10) efeefe: legal
(19:03:11) efeefe: entao
(19:03:21) efeefe: a dri ainda nao voltou, mas vamos falar de proximos encontroes...
(19:03:46) efeefe: jah rolou conversa de fazer em curitiba, mas a pri nao tah aqui pra falar mais
(19:03:57) efeefe: o descentro vai realizar tres edicoes da submidialogia esse ano
(19:04:01) efeefe: acho legal a gente colar
(19:04:09) efeefe: uma delas, talvez a primeira, vai ser em arraia
(19:04:10) efeefe: l
(19:04:25) efeefe: perto da semana do descobrimento
(19:04:28) efeefe: nao sei quanto isso tah confirmado
(19:04:29) efeefe: http://wiki.descentro.org/ArraiaLdajuda/
(19:04:54) efeefe: outra vai ser na baia de paranagua, no parana
(19:05:02) efeefe: e a terceira em atins, no maranha
(19:05:03) efeefe: o
(19:05:16) efeefe: nao sei datas dos outros
(19:05:20) hd: ubatuba?
(19:05:35) efeefe: ubatuba eh candidata natural .)
(19:06:10) efeefe: a maira inscreveu num edital da secretaria de cultura de sp, pra fazer um encontrao aqui em ubatuba, mas nao rolou
(19:06:19) hd saiu da sala (quit: "WeeChat 0.2.6.1").
(19:06:29) Hudson_: Sorocaba, nem pensar, rsrsrs
(19:06:37) efeefe: na prefeitura de sorocaba
(19:06:39) efeefe: ocupar
(19:06:43) efeefe: ;)
(19:07:03) teia_: rs.... seria lindo em sorocaba.... um mar de barracas metarec!
(19:07:09) andreasaraiva: pode colocar o ceara como reserva ... : )
(19:07:18) efeefe: quando eh a teia, andreasaraiva?
(19:07:23) mbraz: fabi borges esta' em arraial com o Regis ...
(19:07:25) andreasaraiva: em marco
(19:07:28) rafaeletc: Hudson_: tenta descolar a infra da câmara com algum vereador camarada
(19:07:43) efeefe: legal, vamos tentar participar da teia ambem
(19:07:51) efeefe: acho que podemos pensar em encontrinhos
(19:07:52) andreasaraiva: entao a teia eh em marco
(19:08:00) efeefe: como estamos fazendo na cparty
(19:08:03) efeefe: como fizemos sempre
(19:08:14) efeefe: ocupar a agenda de eventos que nao sao necessariamente "nossos"
(19:08:17) Hudson_: rafaeletc: posso tentar, estou envolvendo duas universidades
(19:08:19) andreasaraiva: o lance eh que tem que ter um ponto de cultura como ncora
(19:08:24) efeefe: e deixamos pra fazer um encontrao por ano soh entre a gente
(19:08:29) andreasaraiva: a ideia eh levar a rede metaRec
(19:08:32) efeefe: acho que ateh a natureza eh outra
(19:08:53) efeefe: andreasaraiva: tem muito ponto que faz coisas que poderiam ser chamadas de metareciclagem
(19:08:55) efeefe: soh nao usa o nome
(19:09:18) andreasaraiva: isso
(19:09:39) andreasaraiva: a ideia eh mapear pq dai fica mais facil descolar passagem
(19:09:42) efeefe: eh uma questao legitima, ateh
(19:09:49) efeefe: como trazer essas pessoas pra rede
(19:09:57) efeefe: como fazer elas interagirem com a gente
(19:09:59) andreasaraiva: isso, FF
(19:10:06) rafaeletc: efeefe: evangelizando
(19:10:21) teia_: encontrinhos podem fazer isso.....
(19:10:25) andreasaraiva: no tocante a minha agenda eh criar meios de economia colaborativa....economia limpa
(19:10:33) efeefe: sim
(19:10:34) andreasaraiva: com a metaRec
(19:11:20) andreasaraiva: to fazendo uma consultoria no pnud/minc e teremos acoes e alguma verba nessa area
(19:11:33) rafaeletc: eu aprendi colaboração de uma forma simples: um maluco em Limeira deixa um armário na frente da casa dele com vários e um cartaz "pegue, leia e devolva quando puder"
(19:11:34) efeefe: legal
(19:11:53) efeefe: andreasaraiva: que tipo de acoes?
(19:11:54) andreasaraiva: edital, encontro ncional...e minha ideia eh investir em redes e a metaRec me parece uma das mais consolidadas e legitimas
(19:12:14) rafaeletc: isso muito antes da web 2.0 e o bookcross
(19:12:15) mbraz: ele tambem pode colocar la' no armario: coloque um, se puder
(19:12:25) efeefe: legitimas talvez, "consolidadas" nao sei ;)
(19:12:31) andreasaraiva: acoes: um edital, um encontro nacional, e a articulacao na teia, alem de ouytras acoes institucionais com senaes e prodec
(19:12:35) rafaeletc: mbraz: é uma boa, eu sempre deixo qnd to por lá
(19:13:25) efeefe: entao, resumindo
(19:13:31) rafaeletc: mbraz: tem outro que eu encontrei em Apiaí que vende ervas medicinais "sai para o almoço, pegue o que precisa e deixe o dinheiro na bacia"
(19:13:34) efeefe: vamos ocupando espacos com encontrinhos em eventos
(19:13:37) efeefe: teia, fisl, etc.
(19:13:55) andreasaraiva: enfim...qto a teia o que preciso pra tentar rolar passagem eh saber qtos somos e qual ponto de cultura ancora
(19:13:55) efeefe: e pensar em fazer pelo menos um encontrao por ano, fora de outros eventos
(19:13:55) rafaeletc: e legitima no site metarec?
(19:14:14) rafaeletc: encontrinhos pautam encontrões e vice e versa?
(19:14:21) mbraz: gostei desse das ervas
(19:14:24) efeefe: rafaeletc: acho que isso eh organico
(19:14:40) efeefe: andreasaraiva: vamos lancar a conversa sobre a teia na lista?
(19:14:48) andreasaraiva: sim, FF
(19:14:49) efeefe: acho que o uira tava planejando alguma coisa tambem
(19:15:01) andreasaraiva: eh colar com ele
(19:15:10) efeefe: beleze
(19:15:37) dri: opa
(19:15:42) rafaeletc: daqui de dentro do incra ta rolando uma articulação massa com um assentamento em andradina
(19:15:49) andreasaraiva: pq na minha caixinha no minc vou tah contribuindo com a "teia das acoes" uma delas eh socioeconomia da cultura. Eh onde posso ajudar de alguma forma
(19:15:58) dri: na teia tb tem um edital que vai até dia 30 sobre textos acadêmicos do programa cultura viva
(19:16:07) dri: apresentação de estudos e caso e etc
(19:16:16) andreasaraiva: isso, dri
(19:16:18) dri: seria legal pensar em artigos pra mandar
(19:16:21) andreasaraiva: podemos ir nessa linha tb
(19:16:32) rafaeletc: e os não acadêmicos, como faz?
(19:16:38) efeefe: mentem
(19:16:44) dri: vai de edital de passagem :)
(19:16:51) andreasaraiva: pq entendo a metaRec com sendo partr da cultura digital Acho que isso precisa ser afirmado constantemente
(19:16:54) efeefe: dia 30 eh fogo
(19:16:55) dri: é soh mais uma opção...
(19:17:06) andreasaraiva: rsrsr, isso FF
(19:17:10) rafaeletc: efeefe: fala isso não, agente também brinca
(19:17:37) efeefe: legal
(19:17:42) efeefe: dri: submidialogias?
(19:17:47) dri: sim
(19:17:48) andreasaraiva: entao, FF sugeriu levar essa discussao pra lista.
(19:17:51) efeefe: comentei ha uns minutos sobre isso, por cima
(19:18:07) dri: na real falei isso da teia pensando um pouco nos subs
(19:18:23) dri: pq acho que ambos são espaços de mostrar o que a rede anda produzindo
(19:18:33) andreasaraiva: certamente, dri
(19:18:46) dri: não sei se ff falou, mas este ano o formato dos subs estão um pouco diferentes
(19:19:29) dri: acho q principalmente no sub arraial a rede pode pautar e até co-organizar o sub
(19:19:47) dri: afinal é no bailux
(19:20:25) efeefe: jogando em casa ;)
(19:20:30) dri: queria dar essa idéia pq acho q a presença do metaec nesse novo formato do subm pode ser mt interessante
(19:20:47) dmartins saiu da sala (quit: ).
(19:20:49) dri: sim, aproveitar a mídia q o sub vai ter pra lançar publicações
(19:20:58) dri: etc
(19:21:03) efeefe: legal
(19:21:10) efeefe: mutirao lah drento
(19:21:12) dri: tendo em mente que é no primeiro semestre ainda
(19:21:29) dri: massa :)
(19:21:42) rafaeletc: os encontro do sub já tem data?
(19:22:58) dri: sim, minuto q vou olhar
(19:24:01) dri: 20 a 30 de Maio de 2010 - no sul, curitiba + baia do paranaguá
(19:24:20) dri: - 29 de abril a 2 de maio - Submidialogia Arraial d'Ajuda
(19:24:38) dri: por hora tá assim
(19:24:45) andreasaraiva: putz o seminario nacional de socieconomia tah previsto pra 28,29 e 30 de maio...
(19:25:27) efeefe: achei que no arraial era antes
(19:25:31) efeefe: semana do descobriment
(19:25:58) dri: pois eh
(19:26:05) dri: era essa a idéia
(19:26:18) dri: sinceramente achei mais viável fora de temporada
(19:26:35) dri: arraial fica caos e tudo muito mais caro e pra turista
(19:26:55) efeefe: tem a ver
(19:27:15) efeefe: bom, de qq forma, eu quero participar
(19:27:21) andreasaraiva: idem
(19:27:30) efeefe: o que vai ser diferente no formato , dri?
(19:28:13) mbraz: me too, no bailux
(19:29:08) dri: ff acho que a principio o alcançe vai ser maior
(19:29:14) dri: com mais infra estrutura
(19:29:27) efeefe: em que sentido?
(19:29:33) efeefe: mais divulgacao?
(19:29:51) efeefe: era legal conseguir chamar os bricoleiros, neh?
(19:29:53) andreasaraiva: Pessoal, vou ter q sair. Gostei bastante da reuniao. Parabens Ff pela ideia e conducao
(19:30:16) andreasaraiva: a gente continua pela lista...inteh
(19:30:16) efeefe: andreasaraiva: ateh mais. vamos tentar fazer mais dessas.
(19:30:17) dri: talvez sim, o lançe tb é que o festival vai rolando pela lista
(19:30:25) andreasaraiva: to dentro!
(19:30:28) efeefe: dri: saquei
(19:30:34) efeefe: e dura mais tempo...
(19:30:40) efeefe: ah, nao
(19:30:44) efeefe: achei que era mais tempo
(19:30:45) dri: então se o pessoal pirar de investir em outdoor acaba rolando
(19:31:06) dri: os bricolabs acho q tem tudo a ver ir pro sul
(19:31:08) efeefe: lah no wiki tah redescobrindo o Brasil de 22 de abril a 15 de maio
(19:31:25) efeefe: sim, legal tambem no sul
(19:31:28) dri: eh mas balbs atualizou via lista
(19:31:32) efeefe: vamo tentar agitar lah?
(19:31:39) dri: sim
(19:31:44) efeefe: a maioria deles descola passagem
(19:31:49) efeefe: precisam de data e convite
(19:31:55) dri: massa
(19:32:09) dri: bora pensar em uma mesa com essa turma
(19:32:21) regi_ saiu da sala (quit: Read error: 54 (Connection reset by peer)).
(19:32:22) dri: armar com glerm e pessoal
(19:32:23) efeefe: demorou
(19:32:27) andreasaraiva saiu da sala ("Saindo").
(19:32:28) dri: ou com regis
(19:32:28) efeefe: legal
(19:32:33) dri: propor isso
(19:32:36) efeefe: aco que faz sentido ser no sul
(19:32:47) dri: tb acho q tem mais a ver
(19:33:02) dri: bora pensar um tema e tals e propor pro pessoal
(19:33:12) efeefe: sim, vou pensar nisso e mandar email
(19:33:13) dri: vou ver se troco idéia nos proximos dias com glerm
(19:33:17) efeefe: legal
(19:33:19) dri: bele
(19:33:21) efeefe: mais alguma coisa?
(19:33:27) efeefe: galera, alguma coisa que ficou pra tras?
(19:33:33) efeefe: jah tamo ha tempo demais aqui ;)
(19:33:47) regi__ [n=regi@187.60.41.82] entrou na sala.
(19:34:05) rafaeletc: ficou sobre um possivel encontrão
(19:34:18) rafaeletc: mas acho que tem bastante coisa pra digerir até aqui
(19:34:27) efeefe: rafaeletc: acho que ainda eh cedo pra planejar encontrao
(19:34:32) efeefe: vamo deixar rolar mais um pouco
(19:34:46) efeefe: encerrando aqui entao
(19:34:47) mbraz: encontrao pode ser papo na cparty, foi la' que marcamos o ultimo
(19:34:55) teia_: acho q isso pode surgir nos encontrinhos e nos encontros aqui .....
(19:34:58) efeefe: mbraz: pode ser
(19:34:58) rafaeletc: mbraz: bem lembrado
(19:35:24) efeefe: vamo comecar com encontrinhos e deixar emergir
(19:35:25) dri: te mais pessoal
(19:35:27) teia_: vai rolar bato papo mensal via irc?
(19:35:31) efeefe: amanha eu publico o log de hoje e comentarios, e aviso na lista
(19:35:32) dri: abraços!
(19:35:33) efeefe: teia_: podemos tentar
(19:35:33) rafaeletc: acho que de resto é eu me organizar pra se encontrar com todos no CP
(19:35:38) mbraz: opa, vai entrar a Hora do Brasil ... haha
(19:35:38) efeefe: mas a gente marca a data a cada mes
(19:35:44) dri saiu da sala.
(19:35:52) efeefe: em brasilia, dezenovetrinteicinco
(19:35:56) efeefe: ateh mais, pessoal
(19:35:56) teia_: legal.... acho q essas covnersas ajundam bastante
(19:36:05) teia_: inté
(19:36:08) mbraz: bsss e absss
(19:36:08) rafaeletc: até
(19:36:11) efeefe: abrz
